臺灣板橋地方法院刑事判決　　　　　　　96年度訴字第3379號
公　訴　人　臺灣板橋地方法院檢察署檢察官
被　　　告　甲○○
上列被告因違反毒品危害防制條例案件，經檢察官提起公訴（96
年度毒偵字第6519號），本院合議庭裁定由受命法官獨任進行簡
式審判程序，判決如下：
    主  文
甲○○施用第一級毒品，累犯，處有期徒刑拾月。扣案第一級毒
品海洛因（淨重壹點壹零公克）沒收銷燬之；包裝上開毒品之外
包裝夾鏈袋參個，沒收之。又施用第二級毒品，累犯，處有期徒
刑肆月。應執行有期徒刑壹年。扣案第一級毒品海洛因（淨重壹
點壹零公克），沒收銷燬之；包裝上開毒品之外包裝夾鏈袋參個
，沒收之。
    事  實
一、甲○○前於民國（下同）九十年間，因施用毒品案件，經本
    院以九十年度毒聲字第六一九號裁定送觀察、勒戒後，認無
    繼續施用毒品之傾向，於九十年二月二十一日執行完畢出所
    ，並由臺灣板橋地方法院檢察署檢察官以九十年度毒偵字第
    七八七號為不起訴處分確定；復於九十四年間，因施用毒品
    案件，經本院以九十四年度訴字第二四八七號判決有期徒刑
    七月確定，再於九十五年間，因施用毒品案件，經本院以九
    十五年度訴字第八二八號判決有期徒刑九月確定，二案接續
    執行，於九十六年八月七日縮刑假釋期滿執行完畢（構成累
    犯）。詎甲○○仍不思戒絕施用毒品惡習，又另基於施用第
    一、二級毒品之犯意，於九十六年八月二十五日晚上十時許
    ，在臺北縣三重市○○○路一三七號六樓之二住處，施用第
    一級毒品海洛因一次；另於九十六年八月二十六日，在臺北
    縣三重市信義公園附近，施用第二級毒品甲基安非他命一次
    。嗣於九十六年八月二十六日下午二時三十分許，為警在臺
    北縣三重市○○○街一一五號前查獲，並扣得其所有之海洛
    因三包（合計淨重一點一０公克，起訴書誤為一點一六公克
    ）。
三、案經臺北縣政府警察局三重分局報請臺灣板橋地方法院檢察
    署檢察官偵查起訴，經甲○○於準備程序進行中就被訴事實
    為有罪之陳述，經告知簡式審判程序之旨，並聽取當事人之
    意見後，本院合議庭裁定由受命法官獨任以簡式審判程序審
    理。
    理  由
一、訊據被告甲○○對於上揭時、地，施用海洛因、甲基安非他
    命之犯罪事實，於本院審理中坦承不諱，並有海洛因三包扣
    案足資佐證，而上開扣案毒品經鑑定結果，確含第一級毒品
    海洛因成分之事實，有法務部調查局九十六年九月十八日調
    科壹字第０九六二三０六八一六０號鑑定書一件在卷可稽，
    又被告於九十六年八月二十六日為警查獲後，經警所採集之
    尿液經送臺灣檢驗科技股份有限公司以ＥＩＡ酵素免疫分析
    法初步檢驗，並以ＧＣ/ ＭＳ氣相層析/ 質譜儀法確認檢驗
    之結果，呈鴉片類（嗎啡）及安非他命類陽性反應，有該公
    司於九十六年九月七日出具之濫用藥物尿液檢驗報告一紙（
    尿液檢體編號：000000000號）附卷可稽。再參以
    海洛因於人體內會代謝成嗎啡，因此涉嫌海洛因之施用者係
    檢驗其尿液中之嗎啡反應等情，為本院職務上已知之事實，
    被告亦自承其係施用海洛因，足見被告於為警查獲前除有施
    用甲基安非他命外，另有施用海洛因無誤。又按現行毒品危
    害防制條例第二十條、第二十三條之規定，僅限於「初犯」
    及「五年後再犯」二種情形，始應先經觀察、勒戒或強制戒
    治程序。倘被告於五年內已再犯，經依法追訴處罰，縱其第
    三次（或第三次以上）再度施用毒品之時間，在初犯經觀察
    、勒戒或強制戒治執行完畢釋放五年以後，已不合於「五年
    後再犯」之規定，且因已於「五年內再犯」，顯見其再犯率
    甚高，原實施觀察、勒戒或強制戒治，已無法收其實效，即
    應依該條例第十條處罰（最高法院九十五年度第七次刑事庭
    會議決議參照）。被告前於九十年間，因施用毒品案件，經
    本院以九十年度毒聲字第六一九號裁定送觀察、勒戒後，認
    無繼續施用毒品之傾向，於九十年二月二十一日執行完畢出
    所，並由臺灣板橋地方法院檢察署檢察官以九十年度毒偵字
    第七八七號為不起訴處分確定；復於九十四年間，因施用毒
    品案件，經本院以九十四年度訴字第二四八七號判決有期徒
    刑七月確定，再於九十五年間，因施用毒品案件，經本院以
    九十五年度訴字第八二八號判決有期徒刑九月確定（下稱前
    案），二案接續執行，於九十六年八月七日縮刑假釋期滿執
    行完畢之事實，有臺灣高等法院被告前案紀錄表一件在卷可
    稽，是被告本案施用毒品犯行，其施用毒品之時間，雖在前
    次經觀察、勒戒執行完畢（九十年二月二十一日）五年以後
    ，但因其於經觀察、勒戒執行完畢五年以內，已於九十四年
    間、九十五年間有再犯施用毒品行並經判決確定，且本案與
    前案之施用時間又未超過五年，揆諸上開說明，本案犯行已
    不合於「五年後再犯」之規定，即應毒品危害防制條例第十
    條規定處罰。從而，本件事證明確，被告堪以認定，應依法
    論科。
二、按海洛因、甲基安非他命分別係毒品危害防制條例第二條第
    二項第一款、第二款所定之第一級、第二及毒品，故核被告
    所為，係犯毒品危害防制條例第十條第一項之施用第一級毒
    品罪、同條第二項之施用第二級毒品罪。被告施用第一級毒
    品海洛因、第二級毒品甲基安非他命前後持有海洛因、甲基
    安非他命之行為，為其施用之高度行為所吸收，不另論罪。
    被告所犯上開二罪，犯意各別，行為互殊，應予分論併罰。
    又被告前有如上開犯罪事實所載之犯罪科刑及執行情形，有
    臺灣高等法院被告前案紀錄表一件在卷可稽，其於有期徒刑
    執行完畢後五年內，故意再犯有期徒刑以上刑之本罪，為累
    犯，應依法加重其刑。爰審酌被告犯罪前因施用毒品犯行，
    經觀察、勒戒及有期徒刑之判決後，仍再犯本件犯行，足見
    其素行不佳、及其施用毒品之動機、手段、施用毒品戕害一
    己健康，施用次數及其智識程度、生活狀況，暨犯後坦承犯
    行之態度等一切情狀，分別量處如主文所示之刑，並定其應
    執行之刑。末查，被告所犯上開施用毒品罪，犯罪時間在九
    十六年四月二十四日以後，故不符合減刑之規定，附此敘明
    。
三、扣案之海洛因（淨重一點一０公克），為查獲之第一級毒品
    ，應依毒品危害防制條例第十八條第一項前段規定，宣告沒
    收銷燬之；包裝上開毒品之外包裝夾鏈袋共三個，則為被告
    所有供其為本件犯行所用之物，爰依刑法第三十八條第一項
    第二款規定，宣告沒收之。
據上論斷，應依刑事訴訟法第二百七十三條之一第一項、第二百
九十九條第一項前段，毒品危害防制條例第十條第一項、第二項
、第十八條第一項前段，刑法第十一條前段、第四十七條第一項
、第五十一條第五款、第三十八條第一項第二款，判決如主文。
本案經檢察官陳佳宏到庭執行職務。
中　　華　　民　　國　　96　　年　　12　　月　　20　　日
                  刑事第十六庭  　法　官  白光華
以上正本證明與原本無異
如不服本判決應於送達後十日內向本院提出上訴狀。
                                　書記官  張玉如
中　　華　　民　　國　　96　　年　　12　　月　　20　　日
附錄本案論罪科刑法條全文：
毒品危害防制條例第十條
施用第一級毒品者，處六月以上五年以下有期徒刑。
施用第二級毒品者，處三年以下有期徒刑。
